# 求助陈版，跨期销售的研发试制品等如何处理

提问人：索味 时间：2021-05-25 13:17:26
背景A： 2019 年度A公司因技术研发需要（在现有产品上改进，不管研发是否成功，研发失败后经简单整理可以改型对外销售，可理解为“保本型”），发生“料工费”180万，年末形成相关技术成果和试制品入库。 2020 年 10 月公司取得订单，公司另增加 5 万元改型支出后将其对外销售，销售价格 300 万元。
背景B： 2019 年度A公司因技术研发需要（在现有产品上改进，不管研发是否成功，研发失败后经中等整理可以改型对外销售，可理解为“保本型”），发生“料工费”180万，年末形成初步相关技术成果和试制样品入库。 2020 年 10 月公司取得订单，公司另增加 100 万元改型支出后将其对外销售，销售价格 300 万元。
背景C： 2019 年度A公司因技术研发需要（在现有产品上改进，不管研发是否成功，研发失败后经中等整理可以改型对外销售，可理解为“保本型”），发生“料工费”180万，年末相关研发活动尚未结束，仍需要进一步的投入。 2020 年 6 月形成初步相关技术成果和试制样品入库， 2020 年 10 月公司取得订单，公司另增加 100 万元改型支出后将其对外销售，销售价格 300 万元。
背景D： 2019 年度A公司因技术研发需要（探索性的全新产品和技术，可理解为“非保本型”），发生“料工费”180万，年末形成初步相关技术成果和试制样品入库。 2020 年 10 月公司取得订单，公司另增加 100 万元改型支出后将其对外销售，销售价格 300 万元。
问题：根据企业会计准则中对“收入”和“存货”的规定都必须来源于“日常活动”，日常活动的定义是“企业为完成其经营目标所从事的经常性活动以及与之相关的活动”。故一般对于研发过程中形成的可对外销售的试制品，按照公司估计得预计对外销售的可变现价值确认为“其他流动资产”并相应冲减研发费用。
1.A公司背景A、背景B、背景C，由于属于“保本型”，研发失败后经整理可以改型对外销售，其是否属于日常活动？取得订单前发生的“料工费”180万元及取得订单后发生的改型支出成本属于研发费用还是生产成本？如若作为研发活动，其中背景C年末相关研发活动尚未结束，仍需要进一步的投入，是否一次性费用化。背景A、背景B年末试制样品已入库， 2020 年估计的可变现价值与最终的销售价格差异是否作为营业外收入处理？
2.A公司背景D，由于属于“非保本型”，是否应属于研发活动，取得订单前发生的“料工费”180万元及取得订单后发生的改型支出成本属于研发费用还是生产成本？如若年末相关研发活动尚未结束，仍需要进一步的投入，是否一次性费用化。若年末试制样品已入库， 2020 年估计的可变现价值与最终的销售价格差异是否作为营业外收入处理？
麻烦百忙中给予指导，非常感谢！

回答人：chenyiwei
1 、这种情况的研发，虽然属于“保本型”，但仍然不是日常活动。取得订单前发生的“料工费”180万元属于研发支出，后续取得订单后发生的改型支出成本不属于研发支出范围。
2 、 2020 年估计的可变现价值与最终的销售价格差异作为营业外收入处理。
3 、产出试制样品并实现销售，可以在一定程度上佐证该项目具有商业价值，但并不是研发支出资本化的唯一考虑因素。